【裁判字號】    97,審訴,56
【裁判日期】    971028
【裁判案由】    毒品危害防制條例
【裁判全文】
臺灣士林地方法院刑事判決              97年度審訴字第56號
公  訴  人  臺灣士林地方法院檢察署檢察官
被      告  乙○○
上列被告因毒品危害防制條例案件，經檢察官提起公訴（97年度
毒偵字第1552號），經訊問被告後，被告為認罪之答辯，本院合
議庭裁定認宜由受命法官獨任改行簡式審判程序，並判決如下：
    主  文
乙○○施用第一級毒品，處有期徒刑拾月，緩刑年。緩刑期中
付保護管束。扣案如附表所示之物品均沒收。
    事實及理由
一、本件犯罪事實、證據及應適用法條除引用檢察官起訴書之記
    載外，另補充證據如下：被告乙○○於本院訊問時之自白（
    見本院卷第12至18頁）。
二、被告持有第一級毒品海洛因並進而施用，持有毒品之低度行
    為，應為施用毒品之高度行為所吸收，不另論罪。爰審酌被
    告未曾因故意犯罪受有期徒刑以上刑之宣告，有臺灣高等法
    院被告前案紀錄表在卷可稽，另觀諸前案紀錄表，被告除本
    案外，僅有1 次因施用毒品案件，經本院裁定送勒戒處所觀
    察、勒戒，業已執行完畢，顯見被告就目前觀之，尚非長期
    施用毒品之人，因認被告僅一時失慮，致偶罹刑典，又其尚
    年輕，可塑性甚高，不宜再次進入監所體系，接受刑罰處遇
    矯正，而使之與其他毒品犯接觸。又被告於本件事後已坦承
    犯行，深具悔意，經此刑事偵審程序及刑之宣告後，當知警
    惕，應無再犯之虞，爰量處如主文所示之刑，併予宣告緩刑
    3 年，以啟自新。而為能於緩刑期中定期考核其生活、家庭
    狀況，以避免其在接觸毒品，亦併諭知其於緩刑中交付保護
    管束，希望被告能趁著年輕，涉毒未深之際，改頭換面，不
    要辜負本院對其之關懷與深切之期許，以求能有更好之將來
    。又扣案如附表各編號所示之物品，係被告所有供本件施打
    、勺舀、盛裝而用以施用毒品犯罪所用之物，業據被告於本
    院審理時供明在卷，應依刑法第38條第1 項第2 款宣告沒收
    。
三、被告雖另辯稱：其為本案供出毒品來源云云（本院卷第13頁
    ）。惟按毒品危害防制條例第17條關於減輕其刑之規定，其
    立法目的，在利用減刑之寬典，鼓勵運輸、販賣、吸用或持
    有毒品之行為人，供出毒品之來源，藉以擴大防制毒品之成
    效，使煙毒易於斷絕。故凡觸犯該條所列舉之罪者，據實指
    陳其毒品所直接由來之人或地，並因而破案查獲者，即符合
    該條得減輕其刑之規定，至其所供毒品由來之人，與之是否
    具有共犯關係，並非所問（最高法院89年度台上字第3970號
    判決意旨參照）。然查，被告於警詢時所指稱供其毒品由來
    之甲○○，早分別於96年11月間、97年1 月16日因持有及施
    用毒品案件，經本院於97年7 月7 日、97年7 月18日以97年
    度士簡字第864 號、97年度訴字第585 號判決確定，此有甲
    ○○之臺灣高等法院被告前案紀錄表附卷可資參照。由是以
    觀，員警破獲甲○○持有及施用毒品，非因被告供述而破獲
    ，自難認符合毒品危害防制條例第17條之規定，是被告辯稱
    其供出毒品來源，求為減輕其刑云云，尚非可採，併此敘明
    。
四、據上論斷，應依刑事訴訟法第273 條之1 第1 項、第299 條
    第1 項前段、第310 條之2 、第454 條，毒品危害防制條例
    第10條第1 項，刑法第11條前段、第38條第1 項第2 款、第
    74條第1 項第1 款、第93條第1 項，判決如主文。
五、本案經檢察官翁偉倫到庭執行職務。
中    華    民    國    97    年    10    月    28    日
                        刑事第一庭法  官  王沛雷
以上正本證明與原本無異。
如不服本判決，應於收受送達後10日內向本院提出上訴書狀，其
未敘述上訴之理由者並得於提起上訴後20日內向本院補提理由書
。
                                書記官  吳尚文
中    華    民    國    97    年    10    月    28    日
附錄論罪科刑法條：
毒品危害防制條例第10條第1項
施用第一級毒品者，處 6月以上5年以下有期徒刑。
附表：
┌──┬──────────┬─────┐
│編號│扣案物品            │數量      │
├──┼──────────┼─────┤
│1.  │注射針筒            │肆支      │
├──┼──────────┼─────┤
│2.  │分裝袋              │只      │
├──┼──────────┼─────┤
│3.  │塑膠鏟              │壹支      │
└──┴──────────┴─────┘


司法院資訊處製作；財團法人民間司法改革基金會備份。
